臺灣新北地方法院刑事判決
                                   111年度審易緝字第39號
公  訴  人  臺灣新北地方檢察署檢察官
被      告  簡嘉緯

                    籍設新北市○○區○○路0 號（新北○○○○○○○○）

                    （另案於法務部○○○○○○○執行，暫處同署臺北監獄臺北分監）
指定辯護人  本院公設辯護人彭宏東                  
上列被告因竊盜案件，經檢察官提起公訴（110 年度偵字第2969
4 號、第29698 號、第31252 號、第32512 號、第33213 號、第
33370 號、第38861 號、第40975 號），本院判決如下：
    主  文
簡嘉緯犯如附表一宣告刑欄所示之罪，各處如附表一宣告刑欄所
示之刑。附表一編號一至七應執行有期徒刑壹年伍月，如易科罰
金，以新臺幣壹仟元折算壹日。
未扣案如附表二犯罪所得欄所示之物均沒收，於全部或一部不能
沒收或不宜執行沒收時，追徵其價額。
    事實及理由
壹、查被告簡嘉緯所犯均係死刑、無期徒刑、最輕本刑為3 年以
    上有期徒刑以外之罪，其於準備程序就被訴事實為全部有罪
    之陳述，經告知簡式審判程序之旨，並聽取其與辯護人及檢
    察官之意見後，本院認無不得或不宜改依簡式審判程序進行
    之處，爰依刑事訴訟法第273 條之1 第1 項、第284 條之1 
    之規定，裁定進行簡式審判程序。
貳、本案犯罪事實、證據及應適用之法條，除下列事項應予更正
    、補充外，餘皆引用附件即檢察官起訴書之記載：
一、犯罪事實欄一（一）第4 行所載之「機密雷射儀器」，應更
    正為「精密雷射儀器」。
二、補充「被告簡嘉緯於111 年9 月6 日本院準備程序及審理中
    之自白（參本院卷附當日各該筆錄）」為證據。
三、證據並所犯法條欄二關於被告本件各該犯行均構成累犯是否
    加重其刑部分，應補充為「被告雖有附件犯罪事實欄一所載
    之刑事案件執行紀錄，更有前次有期徒刑執行完畢之日距離
    實行本件各該犯行之行為日皆在5 年內之情形，此觀卷附臺
    灣高等法院被告前案紀錄表之記載自明，素行欠佳，然考量
    被告前案固有竊盜案件，在各次犯罪之動機、手段、侵害財
    產權益之歸屬等面向，與其實行本件各該犯行之情節迥然有
    別，至多在量刑因子之素行良莠部分加以衡酌已足，而遍觀
    檢察官提出之卷附事證，尚難遽認被告所為本件各該犯行，
    有何加重其刑之必要性，故不再援引累犯規定針對相同素行
    重複評價並加重其刑」。
叁、審酌被告前有竊盜前科，此有前述臺灣高等法院被告前案紀
    錄表1 份在卷可佐，對於不得以竊盜等非法方式侵害他人財
    物之情，自當瞭然於胸，卻不思付出自身勞力或技藝，循合
    法、正當之途徑取得所需，反而恣意徒手或侵入住宅竊取他
    人所有之財物，缺乏基本之法治觀念，更對他人家宅安寧、
    財產安全及權益均造成危害，皆有不該，兼衡被告前次有期
    徒刑執行完畢之素行實況、犯罪之目的、手段、教育程度、
    職業、家庭經濟與生活狀況、所竊取財物之多寡及價值，以
    及被告犯後始終坦認全部犯行，態度勉可等一切情狀，分別
    量處如主文第1 項所示之刑，並就得易科罰金之刑諭知易科
    罰金之折算標準，暨定應執行之刑再諭知易科罰金之折算標
    準，以資處罰。
肆、如附表二犯罪所得欄所示之物，各為被告實行本件各該犯行
    竊得之犯罪所得，且未見實際合法發還告訴人詹堃宏、廖森
    源、潘漢恩、陳金蔓之事證，基於任何人不能保有犯罪所得
    之立法原則，自應於主文第2 項宣告沒收，並於全部或一部
    不能沒收或不宜執行沒收時，追徵其價額。另被告實行附表
    一編號七所示竊盜犯行竊得之健保卡、身分證各1 張、信用
    卡共4 張、悠遊卡共2 張、殘障手冊、汽車駕照、機車駕照
    、機車行照各1 份等物，核各屬個人身分證明、駕車行車資
    格、醫療紀錄或理財工具，雖具有專屬性，但經濟價值皆屬
    低微，對之沒收欠缺刑法上之重要性，故不予宣告沒收。至
    被告實行附表一編號三、五、六、八所示竊盜犯行竊得之物
    ，已分別由被害人陳乃慈、告訴人張家駒、被害人侯素琴、
    告訴人古峻綜立據領回，亦不予宣告沒收。
伍、本判決係依刑事訴訟法第310 條之2 及第454 條所製作之簡
    化判決，依法僅需記載犯罪事實、證據名稱及應適用之法條
    ，並得以簡略方式為之，如認定之犯罪事實、證據及應適用
    之法條，與檢察官起訴書之記載相同者，得引用之，附此敘
    明。
據上論斷，應依刑事訴訟法第273 條之1 第1 項、第299 條第1
項前段、第310 條之2 、第454 條（本件依刑事判決精簡原則，
僅記載程序法條文），判決如主文。
本案經檢察官陳建良偵查起訴，由檢察官陳炎辰到庭執行公訴。
中　　華　　民　　國    111   年 　  9  　月 　 27  　日
                 刑事第二十四庭  法  官　李俊彥   
以上正本證明與原本無異。
如不服本判決，應於判決送達後20日內敘明上訴理由，向本院提
出上訴狀（應附繕本），上訴於臺灣高等法院。其未敘述上訴理
由者，應於上訴期間屆滿後20日內向本院補提理由書「切勿逕送
上級法院」。
                                 書記官  林慈恩
中　　華　　民　　國　  111 　年　   9    月    27    日
附錄本判決論罪之法律條文：
中華民國刑法第320 條
意圖為自己或第三人不法之所有，而竊取他人之動產者，為竊盜
罪，處5 年以下有期徒刑、拘役或50萬元以下罰金。
意圖為自己或第三人不法之利益，而竊佔他人之不動產者，依前
項之規定處斷。
前二項之未遂犯罰之。

中華民國刑法第321 條
犯前條第1 項、第2 項之罪而有下列情形之一者，處6 月以上5
年以下有期徒刑，得併科50萬元以下罰金：
一、侵入住宅或有人居住之建築物、船艦或隱匿其內而犯之。
二、毀越門窗、牆垣或其他安全設備而犯之。
三、攜帶兇器而犯之。
四、結夥三人以上而犯之。
五、乘火災、水災或其他災害之際而犯之。
六、在車站、港埠、航空站或其他供水、陸、空公眾運輸之舟、
    車、航空機內而犯之。
前項之未遂犯罰之。

附表一：
編號 犯罪事實 宣告刑 一 即附件犯罪事實欄一、（一）所載之竊盜犯行。 簡嘉緯犯竊盜罪，處有期徒刑肆月，如易科罰金，以新臺幣壹仟元折算壹日。 二 即附件犯罪事實欄一、（二）所載之竊盜犯行。 簡嘉緯犯竊盜罪，處有期徒刑貳月，如易科罰金，以新臺幣壹仟元折算壹日。 三 即附件犯罪事實欄一、（三）所載之竊盜犯行。 簡嘉緯犯竊盜罪，處有期徒刑貳月，如易科罰金，以新臺幣壹仟元折算壹日。 四 即附件犯罪事實欄一、（四）所載之竊盜犯行。 簡嘉緯犯竊盜罪，處有期徒刑肆月，如易科罰金，以新臺幣壹仟元折算壹日。  五 即附件犯罪事實欄一、（五）所載之竊盜犯行。 簡嘉緯犯竊盜罪，處有期徒刑叁月，如易科罰金，以新臺幣壹仟元折算壹日。  六 即附件犯罪事實欄一、（六）所載之竊盜犯行。 簡嘉緯犯竊盜罪，處有期徒刑貳月，如易科罰金，以新臺幣壹仟元折算壹日。  七 即附件犯罪事實欄一、（七）所載之竊盜犯行。 簡嘉緯犯竊盜罪，處有期徒刑貳月，如易科罰金，以新臺幣壹仟元折算壹日。  八 即附件犯罪事實欄一、（八）所載之竊盜犯行。 簡嘉緯犯侵入住宅竊盜罪，處有期徒刑捌月。 

附表二：
編號 犯罪所得 備註 一 炫光紅色風車壹臺、精密雷射儀器壹臺、充電電鎖共伍支、電鎖充電器壹臺及電池共叁顆。 即附件犯罪事實欄一、（一）所示被告竊得之物。 二 電動砂輪機及配件壹組。 即附件犯罪事實欄一、（二）所示被告竊得之物。  三 電線壹箱、工具組壹組。 即附件犯罪事實欄一、（四）所示被告竊得之物。  四 短夾壹個及現金新臺幣壹仟柒佰元。 即附件犯罪事實欄一、（七）所示被告竊得之物。 
--------------------------------------------------------
附件：
臺灣新北地方檢察署檢察官起訴書
                                    110年度偵字第29694號
                                               第29698號
                                               第31252號
　　　　　　　　　　　　　　　　　　　　　　　 第32512號
                                               第33213號
　　　　　　　　　　　　　　　　　　　　　　　 第33370號
　　　　　　　　　　　　　　　　　　　　　　　 第38861號
                                               第40975號
　　被　　　告　簡嘉緯　男　51歲（民國00年0月00日生）
　　　　　　　　　　　　住○○市○○區○○○路0段00號4樓
　　　　　　　　　　　　居新北市○○區○○街00巷00弄0號3
　　　　　　　　　　　　　樓
　　　　　　　　　　　　國民身分證統一編號：Z000000000號
上列被告因竊盜案件，已經偵查終結，認應提起公訴，茲將犯罪
事實及證據並所犯法條分敘如下：
　　　　犯罪事實
一、簡嘉緯前因竊盜、施用毒品案件，經臺灣板橋地方法院（現
    更名為臺灣新北地方法院，下同）分別判決判處有期徒刑3
    月（2次）、4月（2次）、5月（3次）、6月、7月（5次）、
    10月、9月確定，裁定合併應執行有期徒刑6年2月確定。復
    因施用毒品、竊盜案件，經同法院分別判決判處有期徒刑7
    月、7月、4月、7月、4月、3月、7月、8月確定，裁定合併
    應執行有期徒刑4年6月確定。另因施用毒品、詐欺案件，經
    同法院分別判決判處有期徒刑10月、5月，嗣減為5月、2月1
    5日確定，裁定合併應執行有期徒刑7月確定。上開各執行案
    經接續執行，於民國109年4月3日執行完畢。詎猶不知悔改
    ，先後為下列犯行：
(一)意圖為自己不法之所有，於110年3月20日4時18分許，在新
    北市○○區○○街00號前，徒手開啟詹堃宏所有停放在該處之車
    牌號碼000-0000號租賃小貨車車門，並竊取車內之炫光紅色
    風車1臺、機密雷射儀器1臺、充電電鎖5支、電鎖充電器1臺
    及電池3顆（價值共新臺幣<下同>6萬1000元），得手後隨即
    搭乘計程車離開現場。
(二)意圖為自己不法之所有，於110年4月7日2時40分許，在新北
    市○○區○○路0段000巷00號前，徒手翻開廖森源所有停放在該
    處之車牌號碼0000-00號自用小貨車後方帆布，並竊取車上
    之電動砂輪機及配件（價值共2000元），得手後隨即騎乘腳
    踏車再轉搭計程車離開現場。
(三)意圖為自己不法之所有，於110年6月6日20時40分許，在新
    北市○○區○○街00號前，徒手竊取陳乃慈所有停放在該處之自
    行車1臺（廠牌：LIANMEI，價值1850元，嗣已發還），得手
    後隨即騎乘該自行車離去。
(四)意圖為自己不法之所有，於110年6月14日3時50分許，在新
    北市○○區○○路00號前，徒手翻開潘漢恩所有停放在該處之車
    牌號碼000-0000號自用小貨車後方帆布，並竊取車上之電線
    1箱、工具組1組（價值共4萬元），得手後隨即搭乘計程車
    離開現場。
(五)意圖為自己不法之所有，於110年6月21日3時8分許，在新北
    市○○區○○街00巷0號前，徒手竊取張家駒所有停放在該處之
    自行車1臺（廠牌：捷安特，價值8000元，嗣已發還），得
    手後隨即騎乘該自行車離去。
(六)意圖為自己不法之所有，於110年6月25日15時1分許，在新
    北市○○區○○街000巷0號前，徒手竊取侯素琴所有停放在該處
    之銀色自行車1臺（價值1000元，嗣已發還），得手後隨即
    騎乘該自行車離去。
(七)意圖為自己不法之所有，於110年6月25日15時26分許，在新
    北市板橋區縣○○道路0段00巷00號前，徒手竊取陳金蔓所有
    之停放於該處車牌號碼000-000普通重型機車前置物箱內之
    短夾1個（內含1700元現金、健保卡、身分證各1張、信用卡
    4張、悠遊卡2張、殘障手冊、汽車駕照、機車駕照、機車行
    照各1本），得手後隨即騎乘腳踏車離開現場。
(八)意圖為自己不法之所有，基於侵入住宅竊盜之犯意，於110
    年8月17日19時20分許，前往古峻綜位在新北市○○區○○路0段
    000巷00弄0號1樓住處，徒手開啟大門進入屋內，並竊取銀
    色Iphone7手機、銀色Ipad及白色三星手機各1臺（價值共4
    萬6600元，嗣已發還），得手後隨即離去。
二、案經陳泰銘、廖森源、陳金蔓、古峻綜訴由新北市政府警察
    局板橋分局、潘漢恩訴由新北市政府警察局海山分局、張家
    駒訴由新北市政府警察局土城分局。
　　　　證據並所犯法條
一、上揭犯罪事實，業據被告簡嘉緯於警詢及偵查中坦承不諱，
    核與告訴人詹堃宏、廖森源、陳金蔓、古峻綜、潘漢恩、張
    家駒於警詢時指訴及被害人陳乃慈、侯素琴於警詢時指述、
    證人陳泰銘於警詢時證述之情節相符，並有新北市政府警察
    局板橋分局扣押筆錄、扣押物品目錄表、贓物認領保管單各
    1份、新北市政府警察局板橋分局搜索扣押筆錄、扣押物品
    目錄表、贓物認領保管單各1份、新北市政府警察局土城分
    局扣押筆錄、扣押物品目錄表、贓物認領保管單各2份、新
    北市政府警察局110年8月11日新北警鑑字第1101500865號鑑
    驗書1份及查獲、現場監視器錄影翻拍畫面暨扣案物照片共9
    4張在卷可按，足認被告之自白與事實相符，其犯嫌堪予認
    定。
二、核被告於犯罪事實（一）至（七）所為，係犯刑法第320條
    第1項竊盜罪嫌；於犯罪事實（八）所為，則係犯刑法第321
    條第1項第1款之侵入住宅竊盜罪嫌，被告上開侵入住宅之行
    為，已結合於上揭加重竊盜罪之罪質中，毋庸另論以刑法第
    306條第1項之無故侵入住宅罪。被告先後所犯8次犯行間，
    犯意各別，請分論併罰。又被告前有如犯罪事實欄所載之犯
    罪科刑及執行情形，有刑案資料查註紀錄表在卷可參，其於
    有期徒刑執行完畢後，5年以內故意再犯本件有期徒刑以上
    之罪，為累犯，請依司法院大法官釋字第775號解釋意旨，
    審酌是否依刑法第47條第1項規定加重其刑。至被告於犯罪
    事實（一）、（二）、（四）及（七）所竊取之上開財物，
    均為犯罪所得且未發還予被害人，請依刑法第38條之1第1項
    前段、第3項之規定宣告沒收，並於全部或一部不能沒收或不
    宜執行沒收時，追徵其價額。
三、刑事訴訟法第251條第1項提起公訴。
　　此　致
臺灣新北地方法院
中　　華　　民　　國　  110 　年　　11　　月　　29　　日
　　　　　　　　　　　　　    檢  察  官　陳建良